【裁判字號】    90,易,327
【裁判日期】    901025
【裁判案由】    傷害
【裁判全文】
臺灣花蓮地方法院刑事判決                            九十年度易字第三二七號
    公  訴  人  臺灣花蓮地方法院檢察署檢察官
    被      告  子○○
                乙○○
                己○○
右列被告等因傷害案件，經檢察官提起公訴（九十年度偵字第一一九二號），本院判
決如左：
    主  文
子○○、乙○○、己○○共同傷害人之身體，各處有期徒刑肆月，如易科罰金，均以
參佰元折算壹日。
    事  實
一、子○○、乙○○、己○○與甲○○、丙○○、戊○○、庚○○（王某等四人均經
    檢察官為不起訴處分）係朋友關係，渠等與甲○○之妻辛○○於民國八十九年十
    二月十五日二十一時許，相約前往花蓮縣豐濱鄉港口村一鄰八十八號（起訴書誤
    載為十八號）壬○○經營之「香旺卡拉ＯＫ店」飲酒消費。癸○○、丁○○亦在
    該店飲酒隔壁桌飲酒，席間丁○○至甲○○身後以敲打其頭部方向打招呼，引發
    甲○○不悅，兩人因而發生爭執，王某遂將酒瓶摔在地上，並與丁○○互毆（均
    未據告訴），癸○○見狀欲上前勸阻，子○○、乙○○、己○○因認潘某欲助勢
    或反擊，竟共同基於傷害人身體之犯意聯絡，分持該店內酒瓶共同毆打癸○○頭
    部，致癸○○受有頭部外傷之傷害。嗣經庚○○、甲○○夫婦、戊○○、壬○○
    速將癸○○送醫急救，幸未釀成大害。
二、案經被害人癸○○訴請花蓮縣警察局鳳林分局移送臺灣花蓮地方法院檢察署檢察
    官偵查起訴。
    理  由
一、訊據被告子○○、乙○○、己○○均矢口否認上犯行，被告子○○辯稱：並無毆
    打癸○○，亦不知道因何事起衝突，伊沒有喝醉，也不知道癸○○為何被打云云
    ，被告乙○○則辯稱：當時已經在外面，不知道潘某如何被打云云，被告己○○
    辯以：當時太亂了不知何人出手，伊未毆打潘某云云。經查，告訴人癸○○於上
    開時、地飲酒時，因丁○○、甲○○引發爭執後，嗣遭人毆打，業據其指述甚明
    ，雖告訴人癸○○對於何人下手毆打等情不甚明瞭，僅能確定頭傷係遭酒瓶所擊
    ，然告訴人未能指認是否遭被告三人持酒瓶毆打頭部，此乃因其被毆打時之情況
    混亂、所站立位置，或遭毆打時無法立即注意下手之人所致，惟告訴人確實遭人
    以酒瓶攻擊，應屬事實。次查，證人壬○○於警訊中證稱：「胡、王兩人爭吵時
    ，其餘的人就拿酒瓶打癸○○並踢倒在地，（打癸○○的人妳認識？）人我認得
    出來，後來才知道他們的名字，子○○、己○○、乙○○，（子○○等人打架時
    有否帶其他兇器？）沒有，是用酒瓶」等語，其於本院初次證稱：「（在警局中
    為何指說是子○○、乙○○、己○○打？）我是指他們用酒瓶打，其他人用拳頭
    打。我講的都實在。若要我當庭指認，我仍認得出來，甲○○只有在與丁○○口
    角時，有摔酒瓶，但沒有打癸○○。但其他人都有打癸○○」等語。嗣經命證人
    壬○○當庭指認被告三人及甲○○、庚○○、丙○○等六人（戊○○經傳喚並未
    到庭）中，何人毆打告訴人，證人壬○○證稱：係被告三人拿瓶子，丙○○有出
    拳，甲○○、庚○○沒有毆打等語，稽之證人壬○○之證詞，就除被告三人確實
    持酒瓶毆打告訴人外，其他就與被告同桌之人有無出拳毆打乙節，雖互有差異，
    然證人證詞雖前後互異，仍未能遽認其所證有瑕疵，而認毫無可採，仍應判斷其
    前後證詞之差異為何，是否足以影響待證事實之真實性為判斷；就本件主要待證
    事項而言，係被告三人是否持酒瓶毆打告訴人乙節，就此主要待證事項，經證人
    壬○○多次指認，均屬相符，且證人壬○○與被告三人並無仇恨，業據其證述在
    卷，故其證詞應可採信，另佐以證人辛○○在庭證稱：伊確定被告三人圍住癸○○等詞，及告訴人受傷後即送醫急救，受有頭部外傷，有診斷書一紙附卷可稽，
    堪認被告子○○、乙○○、己○○上開辯詞委不足採信。至於證人甲○○、庚○○、丙○○、戊○○雖均證稱未看見何人下手毆打告訴人等詞，然查渠等與被告
    三人均屬朋友關係，證詞應多所保留，渠等所證，仍未能作為有利於被告三人之
    證據。另證人丁○○經本院合法傳喚、拘提並未到庭，附此敘明。被告等人之罪
    證明確，應予依法論科。
二、核被告子○○、乙○○、己○○所為，均係犯刑法第二百七十七條第一項之傷害
    罪。又被告三人彼此之間，有犯意之聯絡及行為之分擔，為共同正犯。爰審酌被
    告子○○、乙○○並無犯罪之記錄，素行尚佳，己○○於八十六年間曾犯竊盜罪
    經法院判處拘役三十日，緩刑二年，緩刑內未再犯他罪，素行尚可，渠等年輕氣
    盛，因一時衝動犯下此案，手段雖非兇殘極惡，但殊不可取，且斟酌告訴人所受
    之傷害程度，被告三人至今未予賠償彌補損害，犯後並無悔意，未能坦承犯行，
    犯後態度不佳等一切情狀，量處如主文所示之刑，並諭知易科罰金之折算標準。
    被告三人行為後，就得易科罰金之刑法第四十一條所規定，業經立法院於九十年
    一月四日通過修正為同法第一項、第二項，並經總統於同年月十日公布施行，於
    同年月十二日生效，其中刑法第四十一條第一項前段之規定，就得易科罰金由最
    重本刑三年以下有期徒刑，修正為五年以下有期徒刑，新法對行為人並無有利或
    不利之情形，稽諸上述，應有刑法第二條第一項前段規定之適用。被告三人使用
    之兇器為酒瓶，並未扣案，且未能証明為被告三人之所有，即無從為沒收之諭知
    。
據上論斷，應依刑事訴訟法第二百九十九條第一項前段，刑法二條第一項前段、第二
十八條、第二百七十七條第一項、第四十一條第一項前段，罰金罰鍰提高標準條例第
一條前段、第二條，判決主如文。
本案經檢察官李子春到庭執行職務。
中      華      民      國    九十      年      十      月    二十五    日
                              臺灣花蓮地方法院刑事庭
                                  法  官  鄭  培  麗
右正本證明與原本無異。
如對本判決不服，應於送達後十日內，向本院提出上訴狀。（應抄附繕本）告訴人或
被害人如對於本判決不服者，應具備理由請求檢察官上訴，其上訴期間之計算係以檢
察官收受判決正本之日期為準。
                                  法院書記官
中      華      民      國    九十      年      十      月    二十九    日
附錄本判決論罪之法律條文：
刑法第二百七十七條：
傷害人之身體或健康者，處三年以下有期徒刑，拘役或一千元以下罰金。
犯前項之罪，因而致人於死者，處無期徒刑或七年以上有期徒刑，致重傷者，處三年
以上、十年以下有期徒刑。


司法院資訊處製作；財團法人民間司法改革基金會備份。
